【裁判字號】    92,訴,37
【裁判日期】    920313
【裁判案由】    違反槍砲彈藥刀械管制條例等
【裁判全文】
臺灣宜蘭地方法院刑事判決                            九十二年度訴字第三七號
    公  訴  人  臺灣宜蘭地方法院檢察署檢察官
    被      告  丙○○  男  二.
    選任辯護人  陳為祥律師
右列被告因違反槍砲彈藥刀械管制條例等案件，經檢察官提起公訴（九十一年度偵字
第三０二五號），本院判決如左：
    主  文
丙○○未經許可，寄藏其他可發射子彈具有殺傷力之改造手槍，處有期徒刑壹年捌月
，併科罰金新臺幣玖萬元，罰金如易服勞役，以新臺幣玖佰元即銀元佰元折算壹日
。扣案改造手槍（槍枝管制編號0000000000、0000000000）貳
支（均含彈匣）及制式子彈貳顆均沒收之；又連續以加害生命之事恐嚇他人，致生危
害於安全，處有期徒刑陸月。應執行有期徒刑貳年，扣案改造手槍（槍枝管制編號0
000000000、0000000000）貳支（均含彈匣）及制式子彈貳顆均
沒收之。緩刑伍年。
    事  實
一、丙○○於民國九十年十二月間某日，在宜蘭縣羅東鎮金鶴ＫＴＶ店內，因友人賴
    華聰（已歿）酒醉之故，乃受寄保管賴華聰所持有仿ＧＬＯＣＫ十七型半自動手
    槍製造之玩具手槍換裝土造金屬槍管而成之改造手槍、仿ＢＥＲＥＴＴＡ廠Ｍ─
    九型半自動手槍製造之玩具手槍換裝土造金屬槍管而成之改造手槍（均含彈匣）
    各一支，及口徑九釐米之制式子彈九顆，並將上開槍彈攜返其位於宜蘭縣羅東鎮
    ○○路二六九之十一號四樓住處地下室藏放，而未經許可寄藏改造手槍二支及制
    式子彈九顆。嗣丙○○因遭潘宏祈毆打以致懷忿在心，竟基於恐嚇潘宏祈之概括
    犯意，先於九十一年十一月十二日凌晨零時二十分許，攜帶上開受寄保管而持有
    之改造手槍二支及制式子彈九顆至其認潘宏祈負責保護之宜蘭縣宜蘭市○○路福
    德巷二十九之六號二樓萬歲爺卡拉ＯＫ酒店前，以所持前揭改造手槍及子彈朝該
    店天花板射擊三發子彈（毀損部分未據告訴），造成萬歲爺卡拉ＯＫ酒店之負責
    人甲○○心生畏怖而恐其生命遭受危害。嗣丙○○旋於同日凌晨零時三十分許，
    轉往潘宏祈位於宜蘭縣宜蘭市○○路十八巷六號住處前，再以所攜帶之改造手槍
    及子彈六顆朝潘宏祈住處內射擊四發子彈，造成子彈擊破該宅窗戶玻璃（毀損部
    分未據告訴），亦致使斯時在屋內之潘宏祈母親丁○○及潘宏祈胞弟己○○深感
    恐懼而認其等生命已遭危害。丙○○於行為後，即於翌日（及同年月十三日）凌
    晨零時許，在有偵查犯罪職權之機關尚不知何人為行為人前，主動攜帶前開改造
    手槍（均含彈匣）二支及制式子彈二顆向宜蘭縣警察局宜蘭分局員警坦承犯行，
    自首並接受追訴、裁判。
二、案經丙○○自首暨宜蘭縣警察局宜蘭分局報告臺灣宜蘭地方法院檢察署檢察官偵
    查起訴。
    理  由
一、右揭事實，迭據被告丙○○自警詢至偵審中到庭供認不諱，核與被害人甲○○、
    丁○○及己○○先後於警詢及偵查中到庭指述情節相互吻合，復與卷附案外人賴
    華聰個人基本資料符合一致，亦有改造手槍（均含彈匣）二支及子彈二顆扣案足
    佐。又扣案被告持往報繳之槍彈，經送內政部警政署刑事警察局鑑驗結果，認槍
    枝管制編號0000000000之手槍係仿ＧＬＯＣＫ十七型半自動手槍製造
    之玩具手槍換裝土造金屬槍管而成之改造手槍；槍枝管制編號00000000
    00之手槍則為仿ＢＥＲＥＥＴＡ廠Ｍ─九型半自動手槍製造之玩具手槍換裝土
    造金屬槍管而成之改造手槍，兩支改造手槍機械性能均屬良好，皆可擊發適用之
    子彈而具殺傷力。另送鑑子彈二顆，則認屬口徑九釐米之制式子彈，亦皆具殺傷
    力之事實，有該局九十一年十二月二十三日刑鑑字第０九一０三一一七四０號槍
    彈鑑定書一份存卷可稽。綜上各情，本件事證至臻明確，被告所為各項犯行咸足
    認定，均應依法論科。
二、按寄藏與持有，均係將物置於自己實力支配之下，僅寄藏必先有他人之持有行為
    ，而後始為之受寄代藏而已，故寄藏之受人委託代為保管，其保管之本身，亦屬
    持有，是槍砲彈藥刀械管制條例第七條第四項、第十一條第三項雖將「持有」與
    「寄藏」為分別之處罰規定，則單純之「持有」，固不包括「寄藏」，但「寄藏
    」之受人委託代為保管，其保管之本身所為之「持有」，既係「寄藏」之當然結
    果，法律上自宜僅就「寄藏」行為為包括之評價，不應另就「持有」予以論罪。
    申言之，槍砲彈藥刀械管制條例上規定之「持有」與「寄藏」二種行為，固均為
    將物品置於自己實力支配之下。然前者乃指為自己管領之目的，將物品移入自己
    實力支配之下；後者則係以為他人管領之目的，將物品移入自己實力支配之下之
    意，其態樣、要件並不盡相同。最高法院七十四年度臺上字第三四００號判例及
    八十二年度臺上字第一二九三號判決可資參照。是核被告丙○○未經主管機關許
    可，即受友人賴華聰之託，同意為之受寄代藏扣案改造槍彈，並持以先後射擊被
    害人甲○○經營之萬歲爺卡拉ＯＫ酒店及被害人丁○○、己○○居住之住處等行
    為，係違反槍砲彈藥刀械管制條例第十一條第四項未經許可寄藏可發射子彈而具
    殺傷力之改造手槍罪、同條例第十二條第四項未經許可寄藏子彈罪，及刑法第三
    百零五條恐嚇危害安全罪。又其同時未經許可寄藏手槍及子彈，乃係以一行為違
    反未經許可寄藏可發射子彈而具有殺傷力之手槍及未經許可寄藏子彈等罪名，應
    依刑法第五十五條前段想像競合犯之規定，從一重之未經許可寄藏可發射子彈具
    有殺傷力之手槍罪處斷。至被告以發射四發子彈之一行為，同時恫嚇被害人丁○○及己○○所犯之恐嚇危害安全罪，係屬刑法第五十五條前段之想像競合犯，應
    從一處斷之。且其先後二次持槍發射子彈藉以恫嚇被害人甲○○、丁○○及己○○之行為，時間密接，觸犯犯罪構成要件相同之罪名，顯係基於概括犯意為之，
    應依刑法第五十六條連續犯之規定，加重其刑。被告所犯前述未經許可寄藏手槍
    罪及恐嚇危害安全罪等二罪間，犯意各別，罪名互殊，應分論併罰之。次按，槍
    砲彈藥刀械管制條例第十八條業已明定：犯本條例之罪自首，並報繳其持有之全
    部槍砲、彈藥、刀械者，減輕或免除其刑；刑法第六十二條前段復規定：對於未
    發覺之罪自首而受裁判者，減輕其刑。準此，本件被告於行為後翌日，在有偵查
    犯罪職權之機關尚不知何人犯罪前，即主動攜帶所持有且供犯罪所用之改造手槍
    二支（均含彈匣）及制式子彈二顆，至宜蘭縣警察局宜蘭分局自首報繳槍彈，並
    自首其二次持槍射擊之恐嚇犯行並接受追訴、裁判等情，已據本件承辦員警乙○○、戊○○到庭結證屬實。準此，應依槍砲彈藥刀械管制條例第十八條及刑法第
    六十二條前段之規定，針對被告之自首犯行及報繳槍彈行為，分別依上揭法條之
    規定予以減輕其刑，並就其所犯連續恐嚇危害安全之罪刑部分，依法先加後減之
    。審酌被告丙○○於現今槍枝氾濫之際，猶受託寄藏改造後具有殺傷力之改造手
    槍二支及制式子彈九顆，嚴重危害社會善良風氣及治安防衛體系，更僅因細故憤
    而攜槍報復，且率然連續在不同地點先後射擊共計七發子彈，全然無視國家公權
    力之存在，亦對被害人之生命法益侵害甚鉅，情節重大，犯行匪淺，實應重罰，
    惟念其旋於犯罪行為後翌日主動攜帶槍彈投案自首並接受刑罰之追訴及裁判，到
    庭態度良好，顯見確因年輕氣盛一時失慮方鑄大錯，亦見其確有悔意。另再參酌
    被告之犯罪動機、目的、手段、素行及造成社會整體侵害及被害人精神損害程度
    等一切情狀，爰酌情各量處如主文所示之刑，並定其應執行刑，且就所處罰金刑
    部分，併予諭知易服勞役折算之標準，以示懲儆。末查，被告丙○○前未曾受有
    期徒刑以上之刑之宣告，有臺灣高等法院檢察署刑案紀錄簡覆表一份附卷可考，
    是念其血氣方剛，短於思慮致罹重典，犯後顯具悔意，堪認良知未泯，且被害人
    甲○○及丁○○亦於偵查中到庭陳明不願對被告所為毀損犯行提出告訴，而被告
    自九十年八月間起即在紐約市便利商店擔任送貨員，有正當工作，其父林其福年
    近七十且雙目重度視障等情，則有員工職務證明書及中華民國殘障手冊各一份存
    卷可憑，皆信被告經此次偵審程序及科刑之判決，當能知所警惕，而無再犯之虞
    ，本院認所宣告之刑以暫不執行為適當，爰併予諭知緩刑五年，用啟自新，並觀
    後效。扣案之改造手槍（均含彈匣）二支及制式子彈二顆因均屬違禁物，爰依刑
    法第三十八條第一項第一款之規定併予宣告沒收之。另被告業已擊發制式子彈七
    顆所剩之彈殼，因非屬違禁物，亦因未扣案而滅失，是爰不對此併予宣告沒收，
    附此記明。
據上論斷，應依刑事訴訟法第二百九十九條第一項前段，槍砲彈藥刀械管制條例第十
一條第四項、第十二條第四項、第十八條第一項，刑法第十一條前段、第五十六條、
第三百零五條、第五十五條前段、第六十二條前段、第四十二條第二項、第三十八條
第一項第一款、第五十一條第五款、第七十四條第一款，罰金罰鍰提高標準條例第一
條前段、第二條，現行法規所定貨幣單位折算新臺幣條例第二條，判決如主文。
本案經檢察官賴慶祥到庭執行職務
中      華      民      國      九十二      年     三     月    十三    日
                                臺灣宜蘭地方法院刑事第二庭
                                        法  官  陳  嘉  年
右正本證明與原本無異。
如不服本判決，應於判決送達後十日內，向本院提出上訴狀。（應附繕本）
                                        書記官  詹  玉  惠
中      華      民      國      九十二      年     三     月    十三    日
附錄本案論罪科刑法條
槍砲彈藥刀械管制條例第十一條第四項
未經許可，持有、寄藏或意圖販賣而陳列第一項所列槍砲者，處一年以上七年以下有
期徒刑，併科新臺幣七百萬元以下罰金。
槍砲彈藥刀械管制條例第十二條第四項
未經許可，持有、寄藏或意圖販賣而陳列子彈者，處五年以下有期徒刑，併科新台幣
三百萬元以下罰金。
刑法第三百零五條
以加害生命、身體、自由、名譽、財產之事，恐嚇他人致生危害於安全者，處二年以
下有期徒刑、拘役或三百元以下罰金。


司法院資訊處製作；財團法人民間司法改革基金會備份。
